Inventaris van het archief van het Indisch Thee- en Familiearchief Van der Hucht, c.s., 1722-2016
Nationaal Archief, Den Haag
- PERSONEN, 1.
  - TAK HOLLE-VAN DER HUCHT, 1.4.
    - ALEXANDRINE ALBERTINE VAN DER HUCHT (1802-1878) x PIETER HOLLE (1804-1845), 1.4.1.
      - ALBERTINE ALEXANDRINE HOLLE (1844-1891) x FRIDERICH DENNINGHOFF STELLING (1836-1883), 1.4.1.7.
        - WILLEM F. DENNINGHOFF STELLING (1864-1939) x CHRISTOPHINA B. VERLOOP (1874-1967), 1.4.1.7.1.
          - Stukken afkomstig van en betreffende Willem F. Denninghof Stelling, 1917-1939; 244; 1 omslag
            2045. J.P. Mulders, ondern. "Kelapa" te Merauke (N. Guinea), 24 juli 1920, aan WFDS (kopie).
            2046. Noelogico, London, 30 sept. 1920, aan WFDS, Willemslaan 32, Bussum. (kopie)
            2047. Noelogico, London, 11 feb. 1921, aan WFDS, Willemslaan 32, Bussum. (kopie)
            2048. The Tjiliwoeng Java Plantations, Ltd., London, 7 maart 1921, aan WFDS, Willemslaan 32, Bussum. (afrekening)
            2049. Afschrift, Bussum, 17 juli 1922, testament WFDS, voor notaris S. Scheffelaar Klots.
            2050. Afschrift, Bussum, 17 nov. 1926, testament WFDS, voor notaris S. Scheffelaar Klots.
            2051. Denninghoff Stelling, W.F., aantekeningen vrijmetselarij in Indië (1864-1939).
            2052. WFDS, ~ 1935, voordracht over de theecultuur, voor het Koloniaal Landbouwmuseum te Deventer.
            2053. Afschrift, Bussum, 25 oct. 1939, Inventaris nalatenschap WFDS, voor notaris S. Scheffelaar Klots.
          - Stukken betreffende Batavia-Buitenzorg Wedloop Societeit, 1891-1930; 245; 1 omslag
            2054. Prijs, Buitenzorg, 10 okt. 1891, Buitenzorgsche Wedloop-Societeit, op de Tentoonstelling van Paarden toegekend aan "Piccolo" voor het fraaiste rijpaard, eigenaar WFDS.
            2055. Prijs, Buitenzorg, 1 okt. 1892, Buitenzorgsche Wedloop-Societeit, op de Tentoonstelling van Paarden toegekend aan "Piccolo" voor den mooisten dekhengst, eigenaar WFDS.
            2056. Prijs, Buitenzorg, 1 okt. 1892, Buitenzorgsche Wedloop-Societeit, op de Tentoonstelling van Paarden toegekend aan "Piccolo" voor het mooiste rijpaard, eigenaar WFDS.
            2057. Java-Bode, 15 aug. 1930, Zilveren Jubileum Batavia-Buitenzorg Wedloopsocieteit.
            2058. Programma-boek, Buitenzorg, 16-17 aug. 1930, "Jubileum Rennen" ter gelegenheid van het 25-jarig bestaan der Batavia-Buitenzorg Wedloop Societeit.
          - CORNELIA A. DENNINGHOFF STELLING (1903-1945) x ADELER F. WEHLBURG (1902-1986), 1.4.1.7.1.1.
            Parenteelnummer I.4.6.8.1.3.
            - Kopie uit "Laatste rustplaats van Nederlandse oorlogsslachtoffers", 1999; 246; 1 omslag
              2059. Heerze, J., Kooistra, J., Teeuwisse, J., 1999, Ereveld Loenen - Laatste rustplaats van Nederlandse oorlogsslachtoffers (Den Haag: Oorlogsgravenstichting), p. 221-223: Cornelia Anna Wehlburg-Denninghoff Stelling. (kopie)
          - FREDERIK C. DENNINGHOFF STELLING (1905-1936) x WILHELMINA C. DAMSTRA (1906-1981), 1.4.1.7.1.2.
            Parenteelnummer I.4.6.8.1.4.
            - Aanstellingsovereenkomst van "Takokak", 1931; 247; 1 omslag
              2060. Aanstelling, Takokak, 15 jan. 1931, FCDS tot employé op de onderneming "Takokak". (kopie)
        - ALBERT A. DENNINGHOFF STELLING (1867-1914) x SATIEJEM, 1.4.1.7.2.
          Parenteelnummer I.4.6.8.2.
          - Stukken betreffende Albert Denninghoff Stelling, 1914; 248; 1 omslag
            2061. Uittreksel, 's-Gravenhage, 18 sept. 1914, Register van Overlijden, AADS
            2062. Ontvangstbewijs, Begraafplaats "Eik-en-Duinen", 20 sept. 1914, ontvangen van J.P. Tasseron van f. 30,05, voor het begraven in het 1e klas zandgraf No. 2063 van wijlen den Weled Heer AADS.
        - ISABELLE C. (Belle) DENNINGHOFF STELLING (1870-1947) x EUGENIUS A.G.J. VAN DELDEN (1865-1954), 1.4.1.7.3.
          Parenteelnummer I.4.6.8.3.
          - Stukken ontvangen door en afkomstig van E. van Delden, 1894-1948; 249; 1 omslag
            2063. EAGJvD, Banka, 2 juni 1894, T.v.h.B.B., X, pp. 129-140, 267-277.Over het nemen van padiproeven naar aanleiding van "Oeritan" contra "Sebaran".
            2064. Anon., Batavia, 30 nov. 1909, brief aan EAGJvD.
            2065. EAGJvD, Soekanegara, 26 aug.1913, Notulen der vergadering van administrateurs van cultuurondernemingen gelegen in het district Soekanagara, gehouden in den pasangrahan te Soekanagara (Soekaboemi: Snelpersdrukkerij).
            2066. R.A.J. van Delden, Hilversum, 's-Gravenlandscheweg 82a, 13 nov. 1931, aan EAGJvD.
            2067. P. Bets, Malang, Klodjen Kidoel 6, 6 juli 1932, aan o.a. EAGJvD.
            2068. EAGJvD, okt. 1937, De reis van de familie G.A. van Delden - H.L.E. Haak Bastiaanse van Indië naar Nederland in het jaar 1871 per zeilschip "Hendrik Willem Meijer", kapt. Mörzer Bruyns.
            2069. Koningin Wilhemina, Paleis Amsterdam, 2 jan. 1948, aan M.Th. Laupman, p/a Thee Onderneming "Gedeh", bericht dat diens vrouw op 23 jan. 1945 te Tangerang was overleden.
            2070. M.Th. Laupman, Assam Thee Onderneming "Gedeh", Tjiandjoer, 14 feb. 1948, brief aan EAGJvD.
            2071. M.Th. Laupman, Assam Thee Onderneming "Gedeh", Tjiandjoer, 14 mei 1948, brief aan EAGJvD.
        - ALEXANDER A. DENNINGHOFF STELLING (1910-1977) x 1e ELSJE H. DIRKSEN (1912-1993 x 2e FREDERIKA VAN DONGEN (1913-2006), 1.4.1.7.4.
          Parenteelnummer I.4.6.8.5.2.
          - Publicaties afkomstig van Alexander A. Denninghof Stelling, 1960-1975; 250; 1 omslag
            2072. AADS, ~1960, Pioniers van de Theecultuur op Java en hun nakomelingen. (kopie)
            2074. AADS, ~ 1975, Uit het leven van een Indische jongen in de "Gordel van Smaragd". (memoires) (kopie)
  - TAK PEN-VAN DER HUCHT, 1.5.
    - JOHANNA G. VAN DER HUCHT (1804-1886) x dr. CORNELIS PEN (1811-1854), 1.5.1.
      Parenteelnummer I.4.7.
      - Stukken afkomstig van C. Pen en J.G. van der Hucht, 2008, ca. 2000; 251; 1 omslag
        2075. Pen, C., 28 juni 1834, titelblad Dissertatio Medica de Nervorum Regeneratione, Trajecti ad Rhenum (UU), met gedicht van zijn vriend G. de Clercq, Jr. (kopie)
        2076. Huwelijksakte, Loenen a/d/ Vecht, 30 okt. 1839, Cornelis Pen en Johanna Gerhardina van der Hucht. (kopie)
        2076a. E.W. van der Ent, 2008, ”Vijf generaties Pen. Een familie van
        landbouwers, notarissen en burgemeesters.”
  - TAK VAN DER HUCHT II, 1.6.
    - GUILLAUME L.J. VAN DER HUCHT (1812-1874) x 1e JANNETJE PEN (1809-1844) x 2e MARY PRYCE (1830-1894), 1.6.1.
      Parenteelnummer I.4.8. (transcipties door Marga C. Kerkhoven, 4.3.3.2.4.2)
      - Stukken betreffende Guillaume van der Hucht en Jannetje Pen, ca. 1950-2005; 252; 1 omslag
        2077. Gegevens militaire loopbaan GLJvdH, correspondentie Alg. Rijksarchief 1970-1971.
        2078. Gegevens koopvaardijloopbaan GLJvdH over de periode 1836-1844, in: J. van Sluijs, 1860, Nederlandsche Koopvaardijschepen. (kopie)
        2079. Huwelijksakte, Loenen a/d Vecht, 30 okt. 1839, GLJvdH en Jannetje Pen. (kopie)
        2081. (= 1518.) Douwes Dekker, E., Parakan Salak, 3 aug. 1845, "Aan den Heer G.L.J. v.d. Hucht, bij mijn vertrek van Parakan Salak, den 3den Augustus 1845. Gedicht: "Gij vraagt me een lied bij 't scheiden van deze oorden / Een afscheidstoon aan Salak's heuvel grond, /…" .(kopie)
        2082. Familie-advertenties Van der Hucht, Pen, Pryce, 1871 - 1903. (kopie)
        2082a. van der Bijl, A.N., 1992, De malacologische collectie van Artis 1838-1900 (Amsterdam: Reinwardt Akademie / Zoologisch Museum UvA), gedeeltelijke kopie betreffende de aankoop van een schelpen verzameling van G.L.J. van der Hucht (4.8), honorair lid van Artis sinds 30 november 1842 en hoofdcorrespondent van Artis in Batavia, 1843-1867. (kopie)
        2083. G.L.J. van der Hucht in Parlement & Politiek, 2004. (print) http://www.parlement.com/9291000/bio/00614
        0.42 van den Berg, N.P., Wachlin, S., 2005, Het Album voor Mientje, Een fotoalbum uit 1862 in Nederlandsch-Indië (Bussum: Thoth).
      - Stukken betreffende genealogie familie Pryce, ca. 1980-2000; 253; 1 omslag
        2087. Genealogische gegevens familie Pryce. (kopie)
      - Stukken betreffende Landgoed "Duin en Kruidberg", ca. 1980-2000; 254; 1 omslag
        2088. Notitie "der Openbare Verkooping van het om zijne schoone ligging in het fraaiste gedeelte van Kennemerland welbekende Landgoed "Duin- en Kruidberg" met Overplaats, Boerderijen, Wei-of Hooilanden, en Duingronden met wildrijke Jacht, gelegen nabij Sandpoort (453 ha), woensdag 24 april 1895, in Verkooplokaal de "gouden Leeuw" in de Zijlstraat te Haarlem, … ". Voor f. 164.400,= verkocht aan Cremer. (kopie)
        2089. Catalogus "Van den zeer net onderhouden Inboedel, nagelaten door wijlen Mevrouw Douairiere G.L. van der Hucht, geboren Prijce, welke verkocht zal worden op maandag 20 mei 1895 envolgende dagen, telkens des voormiddags te 10 uur, op het landgoed Duin- en Kruidberg te Sandpoort, gemeente Velsen, … etc. …". Prijs f 0.10 voor de armen. (kopie)
        2090. Twee bouwtekeningen van"Villa Duinenberg", verbouwing door J.T. Cremer, 1897-1898. V/h de woning van GLJvdH en Mary Pryce. (kopie)
        2091. Springer, L.A., 9 juni 1937, Het Landhuis, Oude Nederlandsche tuinen. Duin en Berg - Kruidberg. Nu Duin en Kruidberg bij Santpoort. (kopie)
        2093. Van Geldrop, 1971, Santpoort, 't Playsante Buyten (Haarlem: Schuyt & Co C.V.) (kopie)
        2094. Hartendorf, G., Morren, J., Rings, C., Schüttenhelm-Okma, Suurmond, J., 1998, "Duin en Kruidberg. Honderd jaar buitenplaats en het duingebied van de familie Cremer" (Haarlem: De Vrieseborch). (kopie)
      - Correspondentie van en over Guillaume van der Hucht inzake de Billiton Mij., ca. 1950-2000 (kopieën); 255; 1 pak
        (Maandelijkse reportage G.L.J. van der Hucht te Batavia en Buitenzorg aan de Directeuren der Billiton Mij. te 's-Gravenhage, 1 maart 1861 t/m/ 29 jan. 1863.)
        2095. GLJvdH, Batavia, 1 maart 1861, No.1, aan Directeuren der Billiton Maatschappij, 's-Gravenhage
        2096. GLJvdH, Batavia, 1 april 1861, No.2, aan Directeuren BM, 's-Gravenhage.
        2097. GLJvdH, Batavia, 17 april 1861, No.3, aan Directeuren BM, 's-Gravenhage.
        2098. GLJvdH, Batavia, 30 mei 1861, No.4, aan Directeuren BM, 's-Gravenhage.
        2099. GLJvdH, Batavia, 30 juni 1861, No.5, aan Directeuren BM, 's-Gravenhage.
        2100. GLJvdH, Batavia, 29 juli 1861, No.6, aan Directeuren BM, 's-Gravenhage.
        2101. GLJvdH, Batavia, 29 aug. 1861, No.7, aan Directeuren BM, 's-Gravenhage.
        2102. GLJvdH, Batavia, 29 sept. 1861, No.8, aan Directeuren BM, 's-Gravenhage.
        2103. GLJvdH, Batavia, 29 okt. 1861, No.9, aan Directeuren BM, 's-Gravenhage.
        2104. GLJvdH, Batavia, 29 nov. 1861, No.10, aan Directeuren BM, 's-Gravenhage.
        2105. GLJvdH, Batavia, 30 dec. 1861, No.11, aan Directeuren BM, 's-Gravenhage.
        2106. GLJvdH, Batavia, 29 jan. 1862, No.1, aan Directeuren BM, 's-Gravenhage.
        2107. GLJvdH, Batavia, 27 feb. 1862, No.2, aan Directeuren BM, 's-Gravenhage.
        2108. GLJvdH, Batavia, 30 maart 1862, No.3, aan Directeuren BM, 's-Gravenhage.
        2109. GLJvdH, Batavia, 30 mei 1862, No.4, aan Directeuren BM, 's-Gravenhage.
        2110. GLJvdH, Batavia, 29 juni 1862, No.5, aan Directeuren BM, 's-Gravenhage.
        2111. GLJvdH, Batavia, 27 juli 1862, No.6, aan Directeuren BM, 's-Gravenhage.
        2112. GLJvdH, Batavia, 28 aug. 1862, No.7, aan Directeuren BM, 's-Gravenhage.
        2113. GLJvdH, Batavia, sept. 1862, No.8, aan Directeuren BM, 's-Gravenhage.
        2114. GLJvdH, Batavia, 29 okt. 1862, No.9, aan Directeuren BM, 's-Gravenhage.
        2115. GLJvdH, Batavia, 14 nov. 1862, No.10, aan Directeuren BM, 's-Gravenhage.
        2116. GLJvdH, Batavia, 28 nov. 1862, No.11, aan Directeuren BM, 's-Gravenhage.
        2117. GLJvdH, Buitenzorg, 8 dec. 1862, No.12, aan Directeuren BM, 's-Gravenhage.
        2118. GLJvdH, Buitenzorg, 13 dec. 1862, No.13, aan Directeuren BM, 's-Gravenhage.
        2119. GLJvdH, Buitenzorg, dec. 1862, No.14, aan Directeuren BM, 's-Gravenhage.
        2120. GLJvdH, Buitenzorg, 13 jan. 1863, No.1, aan Directeuren BM, 's-Gravenhage.
        2121. GLJvdH, Buitenzorg, 13 jan. 1863, No.2, aan Directeuren BM, 's-Gravenhage.
        2122. GLJvdH, Buitenzorg, 29 jan. 1863, No.3, aan Directeuren BM, 's-Gravenhage.
        2123. GLJvdH, Buitenzorg, 24 juni 1863, aan Directeuren BM, 's-Gravenhage.
        2124. GLJvdH, Duin en Berg, 30 sep.1863, aan Directeuren BM, 's-Gravenhage.
        2125. GLJvdH, Duin en Berg, 7 okt.1863, aan Directeuren BM, 's-Gravenhage.
        2126. P.J. Kerkhoven (4.5.4), Duin en Berg, 11 maart 1874, aan R.H. Arntzenius, Directeur BM, 's-Gravenhage.
        2127. P.J. Kerkhoven (4.5.4), Duin en Berg, 27 mei 1874, aan R.H. Arntzenius, Directeur BM, 's-Gravenhage.
        2128. J.G. Pen van der Hucht (4.7), Amsterdam, 27 mei 1874, aan R.H. Arntzenius, Directeur BM, 's-Gravenhage.
        2129. M. van der Hucht (4.8), Duinenberg, 28 mei 1874, aan R.H. Arntzenius, Directeur BM, 's-Gravenhage.
      - Brochures en documenten van en over Guillaume van der Hucht inzake de Billiton Mij., ca. 1950-2000 (kopieën); 256; 1 pak
        2131. Extract, Buitenzorg, 20 mei 1862, Register der Besluiten van de GG van NI, No.18betreffende afstraffing van een zieke Chinese mijnwerker door adm. BM, H. van den Heuvel. Aan A.J.W. van Delden, Vertegenwoordiger der BM in N.-I.
        2132. Extract, Buitenzorg, 23 juni 1862, Register der Besluiten van de GG van NI, No.2, betreffende afstraffing van een zieke Chinese mijnwerker door adm. BM, H. van den Heuvel, en andere grieven m.b.t. de behandeling van de mijnwerkers. Aan A.J.W. van Delden, Vertegenwoordiger der BM in N.-I.
        2133. Antwoord, 's-Gravenhage, 12 nov. 1863, Directeuren der Billiton-Maatschappij op het Geschrift getiteld: Mededeelingen over mijne verrigtingen in Indië als vertegenwoordiger van de Billiton-Maatschappij, door G.L.J. van der Hucht.
        2134. van Hoboken & Zonen, A., Rotterdam, 1863, Eenige woorden tegenover de Brochure des Heeren G.L.J. van der Hucht, getiteld: Mededeelingen over mijne verrigtingen in Indië als vertegenwoordiger van de Billiton-Maatschappij.
        2135. Notulen, 's-Gravenhage, 5 maart 1864, Algemeene Vergadering van aandeelhouders Billiton Mij. Tegenwoordig de Heeren aandeelhouders: ZKH Prins Henderik der Nederlanden, Beschermheer; H. Hope Loudon, P.J. Landrij, Directeuren; Joost van Vollenhoven, Mr. W.R. baron van Tuijll van Serooskerken, jkvr. H. Steengracht d'Oosterland, Mr. E.A. Berckman de Weert, G.L.J. van der Hucht, Commissarisen.
        2136. Extract, Buitenzorg, 30 maart 1864, Register der Besluiten van de GG van NI, No.6, aan A.J.W. van Delden, Batavia.
        2137. Extract, Buitenzorg, 30 maart 1864, Register der Besluiten van de GG van NI, No.7, aan A.J.W. van Delden, Batavia.
        2138. A.J.W. van Delden, Batavia, 31 maart 1864, Repliek op de door den Heer G.L.J. van der Hucht op 16 jan. 1864 in de vergadering van aandeelhouders van de BM te 's-Gravenhage, voorgelezen mémorie.
        2139. A.J.W. van Delden, Batavia, 2 april 1864, aan directie BM.
        2140. Notulen, 's-Gravenhage, 26 april 1864, Buitengewone Algemeene Vergadering van Aandeelhouders Billiton Mij. Tegenwoordig de Heeren Aandeelhouders: ZKH Prins Henderik der Nederlanden, Beschermheer; H. Hope Loudon, P.J. Landrij, Directeuren; Joost van Vollenhoven, Mr. W.R. baron van Tuijll van Serooskerken, G.L.J. van der Hucht, Commissarisen; Aandeelhouders: o.a. P.J. Kerkhoven Tz. (4.5.4).
        2141. Notulen, 's-Gravenhage, 29 okt. 1864, Gewone en Buitengewone Algemeene Vergadering van Aandeelhouders Billiton Mij. Tegenwoordig de Heeren Aandeelhouders: H. Hope Loudon, P.J. Landrij, Directeuren; Joost van Vollenhoven, Mr. W.R. baron van Tuijll van Serooskerken, G.L.J. van der Hucht, jhr. J.C. Reijnst, Mr. H.F. baron van Zuijlen van Nijevelt, Commissarisen; Aandeelhouders: o.a. P.J. Kerkhoven Tz. (4.5.4).
      - Publicaties over de Billiton Maatschappij algemeen, 1985 (kopie ca.1980); 257; 2 stukken
        2147. Mollema, J.C., 1927, Gedenkboek Billiton Mij. 1852-1927, I en II ('s-Gravenhage: Nijhoff). (kopie)
        2150. Broersma, K.E., 1985, Shell Venster, 10, no.1, p.6, 125 Jaar Billiton, Van eenvoud naar veelzijdigheid.
      - Handelingen 2e Kamer der Staten-Generaal, Guillaumevan der Hucht, ca. 1950-2000 (kopieën); 258; 2 stukken
        2151. Verslagen der Handelingen, voor zover G.L.J. van der Hucht aanwezig was, cq. het woord voerde, 19 nov. 1866 - 15 maart 1871.
        2152. Anon., Haarlemse Courant, 6-8 juni 1871, over verkiezingstrijd voor 2e Kamer.
      - Notariele aktes afkomstig van en betreffende GLJ van der Hucht, 1.6.1.1.
        - Aktes uit het archief van Coenraad Schroeder, notaris te Velsen (met transcripties), ca. 1950-2000 (kopieën); 259; 1 omslag
          2153. Nr. 90, 16 augustus 1858: Akte van transport van "de hofstede Duinenberg" groot 478 ha, verkoper Mr. F.A. baron van Hall, koper G.L.J. van der Hucht, majoor-commandant der schutterij van Haarlem, wonende te Haarlem. Koopsom f. 20.000,=.
          2154. Nr. 186, 23 juni 1864: Akte van veilingconditien, proces-verbaal van toewijzing van vastgoed betreffende de hofstede de Kruidberg.
          2155. Nr. 221, 10 december 1864: Akte van houtveiling uit de duinen van Duin en Berg en Kruidberg: voor f. 773,= aan hout van G.L.J. van der Hucht.
        - Aktes uit het archief van P.C. Burkens, notaris te Haarlem, 1950-2000 (kopieën, met transcripties); 260; 1 omslag
          2157. Nr. 60, 9 februari 1874 (een maand voor overlijden G.L.J. van der Hucht): Akte van verkoop en koop van een perceel weiland van H. van der Fange Jr., landbouwer, aan G.L.J. van der Hucht.
          2158. Nr. 96, 11 maart 1874 (zes dagen na overlijden van G.L.J. van der Hucht.): Akte van volmacht van Wilhelmina F. MacLachlan-van der Hucht aan haar echtgenoot James MacLachlan, wonende te Cheltenham, bij de bereddering van de boedelscheiding van G.L.J. van der Hucht.
          2159. Nr. 100, 13 maart 1874: Akte van volmacht van Mary van der Hucht-Pryce aan David Tannat Pryce, wonende op Duin en Berg, en aan Pieter Jacobus Kerkoven (4.5.4), wonende te Amsterdam.
          2160. Nr. 101, 13 maart 1874: Boedelbeschrijving gemeenschappelijke boedel tussen G.L.J. van der Hucht en Mary Pryce, waarin o.a.: onroerende goederen: hofstede Duin en Berg (58 ha), allodiale duinen in Velsen en Bloemendaal (251 ha), boerenhofstede de Kruidberg (18 ha), bos Spanjaardsberg (10 ha), enz.; hypothecaire vorderingen aan locale personen ad f. 43.350,=; obligaties, aandelen, bewijzen van depot, schuldbekentenissen, wissels, enz.; contract (dd...-..-..) met Adriaan W. Holle (4.6.3) terzake van schuld aan G.L.J. van der Hucht van f. 276.000,=, te betalen in 24 halfjaarlijkse termijnen van f. 11.500,=, renteloos, 1e termijn 1 december 1871. A.W. Holle heeft op zich genomen de inhoud van de akte op 21 oktober 1864, ten overstaan van notaris Chr. J.G. de Booy te Haarlem, waarin gegeven om niet aan J.C.W. baron van Heeckeren tot Waliën een achtste deel van thee-onderneming Parakan Salak; verklaring Ontvanger Successie Preanger Regentschappen 20 april 1845, dat Jannetje Pen f. 2.400,= bezat; verklaring van leningen: (a) werkkapitaal van f. 100.000,= ten behoeve van Parakan Salak, (b) werkkapitaal van f. 125.000,= ten behoeve van Sinagar-Tjirohani, en (c) lening van f. 50.000,= aan Eduard Julius Kerkhoven.
          2161. Nr. 102, 13 maart 1874: Akte van depot betreffende afschrift testament G.L.J. van der Hucht, verleden 4 aug. 1849 te Batavia voor Jan Jacob Mijnsen.
          2162. Nr. 111, 20 maart 1874: Akte van volmacht, waarin James McLachlan zijn volmacht overdraagt aan Mr. B.J.Müller, commandant der schutterij te Haarlem.
          2163. Nr. 288, 28 sept. 1874: Verkoop van koeien, varkens, hooi.
          2164. Nr. 301, 28 sept. 1874: Verkoop boerengereedschap.
          2165. Nr. 307, 28 okt. 1874: Schuldbekentenis A. Dam, werkman te Santpoort.
        - Aktes uit het archief van A. Merens, notaris te Haarlem, 1950-2000 (kopieën, met transcripties); 261; 1 omslag
          2166. Nr. 178, 31 aug. 1880: Akte van herroeping en terugname van een olographisch testament gedeponeerd bij akte No. 113 dd. 12 mei 1876, door Mary van der Hucht-Pryce,
          2167. No. 179, 31 aug. 1880: Akte van bewaargeving van een olographisch testament.
          2169. Nr. 92, 2 aug. 1883: Aanvulling testament: legaat aan H.G.V. Römer, 14 juli 1882, zn. van G.P.A.H. Römer, 1e luit. Huzaren te s'-Hertogenbosch en J.L.C. baronesse van Reede van Oudtshoorn, f. 3.000,= + 5% rente vanaf geboorte tot 3 mnd na overlijden legatrice.
          2170. Extract minuten Griffie Kantongerecht Haarlem 17 aug. 1894: Betreffende overlijden "ten haren woonhuize, het buitenverblijf Duin en Berg te Santpoort 16 aug. 1894, Vrouwe Mary Pryce, Douairière van den Weledelgestrenge Heer G.L.J. van der Hucht" en het openen van haar olografisch testament. Executeurs: P.J. Kerkhoven (4.5.4) en J.W. Kerkhoven (4.5.5) te Amsterdam.
        - Aktes uit het archief van J. Willems, notaris te Haarlem, 1893-1894, (kopieën en transcripties 1960-2000); 262; 1 omslag
          2171. No.74, 8 febr. 1893: Schuldbekentenis met onderzetting van Pieter Meyer, timmerman te Haarlem, jegens Mary van der Hucht-Pryce. (kopie)
          2172. No.159, 28 juni 1893: Schuldbekentenis met onderzetting van C.J. Engelman, broodbakker te Haarlem, jegens Mary van der Hucht-Pryce. (kopie)
          2173. Uiterste wilsbeschikking Mary van der Hucht- Pryce, ongedateerd.
          2174. Uiterste wilsbeschikking Mary van der Hucht- Pryce, nov. 1893.
          2175. No. 217, 10 nov. 1893: Testament Mary van der Hucht-Pryce: waarin o.a.: hoofd-erfgenamen zijn de twee oudste kleinkinderen; aan nicht Catharina Tannatt een lijfrente van f. 3.000,= per jaar; aan broer Edward Pryce te Sydney een lijfrente van f. 2.500,= per jaar; aan huisknecht Pieter Dietus f. 300,= per jaar; en aan elk der zes jongste kleinkinderen f. 1.200,= tot eene gedachtenis. (kopie)
          2176. No. 176, 30 aug. 1894: Inventaris Duin en Berg, opgesteld in tegenwoordigheid van P.J. en J.W. Kerkhoven, executeurs voor Mary Pryce, en William James MacLachlan. Enige erfgenamen zijn W.J. MacLachlan (4.8.2.1) en A.F. MacLachlan (4.8.2.2), behoudens de diverse legaten. (A) Schilderijen (van o.a. J. Stroebel, Mari ten Kate, J.A. Rust (gezicht op de Schreierstoren), H. Koekkoek (riviergezicht), T. de Bock, J. Bilder, Brugman, e.a.) voor een totaal van f. 11.914,10; (B) Hypothecaire vorderingen; (C) Publieke effecten en andere fondsen; (D.I) Onroerende goederen, w.o. Duin en Berg (409 ha); (D.II) Eigendomsbewijzen; (D.III) Huurcontracten; (E) Onderhandsche schuldbekentenissen; (F) Uiterste wilsbeschikkingen, etc. (kopie)
          2177. Extract minuten Griffie Kanton gerecht Haarlem, 1 sept. 1894: Aanbieding en beschrijving van twee onderhandse beschikkingen: transcriptie twee brief couverts van de hand van Mary van der Hucht-Pryce. (kopie)
          2178. No. 187, 1 okt. 1894: Depot volmacht W.J. MacLachlan. Akte van volmacht van zijn broer A.F. MacLachlan, koopman te Batavia, verleden voor notaris J. Meertens te Batavia, 22 aug. 1894. (kopie)
- THEE-ONDERNEMINGEN, 2.
  - Kultuur-Maatschappij "PARAKAN SALAK" (thee, koffie, rubber), 2.1.
    (Ondernemingen: Parakan Salak (afdelingen o.a. Pakoewon, Tjikareo, Soekaati, en Calorama), Tjisalak, Melanie, Ganessa, Soedjata, en Pasir Telaga.)
    - Jaarverslagen Parakan Salak, 1910-1911, 1913, 1915-1920, 1925-1941, 1943-1952; 263; 1 pak
      2183. Jaarverslag over 1909
      2184. Jaarverslag over 1910
      2185. Jaarverslag over 1912
      2186. Jaarverslag over 1914
      2187. Jaarverslag over 1915
      2188. Jaarverslag over 1916
      2189. Jaarverslag over 1917
      2190. Jaarverslag over 1918
      2191. Jaarverslag over 1919